【裁判字號】    97,訴,2640
【裁判日期】    971225
【裁判案由】    違反毒品危害防制條例
【裁判全文】
臺灣彰化地方法院刑事判決              97年度訴字第2640號
公  訴  人  臺灣彰化地方法院檢察署檢察官
被      告  甲○○
                    
選任辯護人  林見軍律師
上列被告因違反毒品危害防制條例案件，經檢察官提起公訴（97
年度少連偵字第69號），本院判決如下：
    主  文
甲○○犯如附表一、二所示之罪，各處如該等附表所示之刑（含
主刑、從刑）。主刑部分應執行有期徒刑伍年貳月。
    犯罪事實
一、甲○○（綽號小胖）明知愷他命（Ketamine，俗稱K 他命，
    電話中暗語稱為「褲子」、「下面」、「下」等，通常每1
    零售單位以1 支稱之）係毒品危害防制條例第2 條第2 項第
    3 款所規定之第三級毒品，不得持有、販賣、轉讓，竟各別
    基於販賣第三級毒品愷他命以營利之犯意，甲○○利用其門
    號0000000000號行動電話供欲購毒者撥打聯繫販毒事宜，先
    後於附表1 所示之時間、地點，以如附表1 所示之價格，販
    賣如附表1 所示之數量之愷他命予附表1 所示之丁○○。
二、又甲○○為向丙○○（另經本院審理中）兜售第三級毒品愷
    他命，分別於附表2 所示之時間，另或與乙○○共同基於該
    轉讓第三級毒品愷他命之犯意聯絡，推由乙○○攜帶如附表
    2 編號1 所示數量之第三級毒品愷他命，前往丙○○位在彰
    化縣彰化市○○街34巷10號4 樓租屋處，無償轉讓上開第三
    級毒品愷他命予丙○○施用1 次（詳如附表2 編號1 所示）
    ；或單獨基於轉讓第三級毒品愷他命之犯意，由甲○○在彰
    化縣彰化市大地撞球場外，無償轉讓如附表2 編號2 所示數
    量之第三級毒品愷他命予丙○○施用1 次（詳如附表2 編號
    2 所示）。
三、嗣為警於民國97年7 月10日持臺灣彰化方法院檢察署檢察官
    核發之拘票及本院核發之搜索票，前往甲○○位在彰化縣彰
    化市○○里○○路○ 段226 之2 號5 樓住處執行搜索勤務，
    並扣得其持用之門號0000000000號行動電話1 具，而查獲上
    情。
四、案經彰化縣警察局移送臺灣彰化地方法院檢察署檢察官偵查
    起訴。
    理  由
壹、證據能力部分：
一、按有事實足認被告或犯罪嫌疑人有最輕本刑為3 年以上有期
    徒刑之罪嫌，並危害國家安全或社會秩序情節重大，而有相
    當理由可信其通訊內容與本案有關，且不能或難以其他方法
    蒐集或調查證據者，得發通訊監察書。前項通訊監察書，偵
    查中由檢察官依司法警察機關聲請或依職權以書面記載第11
    條之事項，並敘明理由、檢附相關文件，聲請該管法院核發
    。又除法律另有規定外，實施刑事訴訟程序之公務員因違背
    法定程序取得之證據，其有無證據能力之認定，應審酌人權
    保障及公共利益之均衡維護，通訊保障及監察法第5 條第1
    項第1 款、第2 項及刑事訴訟法第158 條之4 分別定有明文
    。查下列經本院所引用有關被告甲○○所使用門號00000000
    00號行動電話之監聽錄音，業經本院核准在案，有詳載案由
    、監察電話、對象、時間及譯文等之本院97年聲監字第284
    號通訊監察書、通聯紀錄及通話譯文紀錄等附卷可參，係依
    法所為之監聽；況審酌電話監聽侵害被告權益之種類及輕重
    、對於被告訴訟上防禦不利益之程度、犯罪所生之危害或實
    害等情形，兼顧人權保障及公共利益之均衡維護，亦認本件
    此部分電話監聽合於比例原則，是認應具有證據能力。又按
    通訊監察錄音之譯文，僅屬依據監聽錄音結果予以翻譯之文
    字，固具文書證據之外觀，惟實際上仍應認監聽所得之錄音
    帶或光碟，始屬調查犯罪所得之證物；刑事訴訟法第165 條
    之1 第2 項所稱之證物，如其蒐證程式合法，並經合法調查
    ，自具證據能力。因此檢察官如提出通訊監察錄音之譯文為
    其證據方法，實乃以其監聽所得之錄音帶或光碟，為調查犯
    罪所得之證物，法院本應依刑事訴訟法第165 條之1 所列之
    方法調查，以判斷該錄音帶或光碟是否與通訊監察錄音之譯
    文相符。而監聽錄音製作之譯文，雖通常為偵查犯罪機關單
    方面製作，然若被告或訴訟關係人對其真實性並無爭執，經
    法院於審判期日提示譯文供當事人辨認、表示意見並為辯論
    者，程式自屬適法（最高法院95年度臺上字第295 號、94年
    度臺上字第4665號判決意旨參照）。查本案卷內之上開電話
    監聽，取證程序未見違法情事，已如前述；而警方依監聽錄
    音所製作之監聽譯文，經本院提示予公訴人、被告及其辯護
    人後，迄言詞辯論終結前均無異議，且同意採為證據，依上
    開說明，本案卷內通訊監察譯文均具證據能力。
二、次按當事人、代理人或辯護人於法院調查證據時，知有第
    159 條第1 項不得為證據之情形，而未於言詞辯論終結前聲
    明異議者，視為有前項之同意，刑事訴訟法第159 條之5 第
    2 項定有明文，乃係基於證據資料愈豐富，愈有助於真實發
    現之理念，酌採當事人進行主義之證據處分權原則，並強化
    言詞辯論主義，透過當事人等到庭所為之法庭活動，在使訴
    訟程序順暢進行之要求下，承認傳聞證據於一定條件內，得
    具證據適格。此種「擬制同意」，因與同條第一項之明示同
    意有別，實務上常見當事人等係以「無異議」或「沒有意見
    」表示之，斯時倘該證據資料之性質，已經辯護人閱卷而知
    悉，或自起訴書、原審判決書之記載而了解，或偵、審中經
    檢察官、審判長、受命法官、受託法官告知，或被告逕為認
    罪答辯或有類似之作為、情況，即可認該相關人員於調查證
    據之時，知情而合於擬制同意之要件（最高法院96年度臺上
    字第4174號判決意旨參見）。經查，檢察官、被告及其選任
    辯護人於本院準備程序及審判期日中均未對本院下述所引用
    之其餘證據表示意見，且迄至言詞辯論終結前亦未聲明異議
    ，本院審酌上開證據資料製作時之情況，尚無違法不當及證
    明力明顯過低之瑕疵，亦認為以之作為證據應屬適當，揆諸
    前開規定，認後述所引用證據之證據能力均無疑義。
三、又本件於97年7 月10日經警持本院所核發之搜索票，在被告
    甲○○位在彰化縣彰化市○○里○○路○ 段226 之2 號5 樓
    住處，扣得其持用之門號0000000000號行動電話1 具，非屬
    供述證據而無傳聞法則之適用，且本件扣案之上開物品，係
    依法定程序合法所扣得，且亦與本案具有關聯性，當有證據
    能力，併予敘明。
貳、認定犯罪事實所憑之證據及理由
一、上揭如附表1 、2 所示販賣及轉讓第三級毒品愷他命之犯行
    ，業據被告甲○○於本院審理時坦承不諱，核與證人丁○○
    、丙○○於警、偵訊中及證人即共犯乙○○於警、偵訊及本
    院審理時證述之情節相符，復有被告甲○○持用之門號0000
    000000號行動電話通訊監察譯文及蒐證照片附卷可參，並有
    上開行動電話1 具（含0000000000號SIM 卡1 枚）扣案可資
    佐證，足認被告甲○○之自白核與事實相符，堪可採為論罪
    科刑之依據。
二、又查近年來毒品之濫用，危害國民健康與社會治安日益嚴重
    ，治安機關對於販賣或施用毒品之犯罪行為，無不嚴加查緝
    ，各傳播媒體對於政府大力掃毒之決心亦再三報導，已使毒
    品不易取得且物稀價昂，苟被告於買賣過程中無利可圖，縱
    屬至愚，亦無甘冒被取締移送法辦判處重刑之危險而平白從
    事愷他命買賣之理，是其販入之價格必較其出售之價格為低
    ，而有從中賺取買賣價差或量差牟利之意圖及事實，應屬合
    理之認定。又販賣毒品愷他命係違法行為，非可公然為之，
    而愷他命亦無公定價格，係可任意分裝增減分量，且每次買
    賣之價格、數量，亦隨時依雙方關係之深淺、資力、需求量
    、對行情之認知、來源是否充裕、查緝是否嚴緊、購買者被
    查獲時供述購買對象之可能風險之評估等因素，而異其標準
    ，機動調整，非可一概而論。況販賣毒品之所謂販賣行為，
    係行為人基於營利之目的，而販入或賣出毒品而言。販賣毒
    品者，其主觀上須有營利之意圖，且客觀上有販賣（即販入
    或賣出）之行為，即足構成，至於實際上是否已經獲利，則
    非所問（最高法院93年度臺上字第1651號判決要旨參照）。
    查被告甲○○供稱係因自己亦施用愷他命，又無工作收入，
    欲藉販賣所得利潤繼續供己施用毒品，每販賣1 公克愷他命
    獲利約新臺幣（下同）50元至70元等情（見本院97年12月11
    日審判筆錄），則被告甲○○販賣愷他命予購毒者丁○○確
    有營利之意圖甚明。
三、綜上所述，本案事證明確，被告甲○○販賣及轉讓第三級毒
    品愷他命予附表1 、2 所示之人犯行，均洵堪認定。
參、論罪科刑：
一、查愷他命（Ketamine）依其成癮性、濫用性及社會危害性之
    程度，經行政院公告為毒品危害防制條例第2 條第2 項第3
    款所列管之第3 級毒品（係管制藥品管理條例第3 條所稱之
    第3 級管制藥品，且因未經行政院衛生署公告禁止使用，僅
    屬管制藥品，尚非屬藥事法所規定之禁藥），是核被告甲○○就附表1 所示各次犯行，均係分別犯毒品危害防制條例第
    4 條第3 項之販賣第三級毒品罪，如附表2 所示之犯行，則
    係犯同條例第8 條第3 項之轉讓第三級毒品罪。被告甲○○
    與同案被告乙○○間就上開附表2 編號1 轉讓第3 級毒品之
    犯行，互有犯意聯絡及行為分擔，均為共同正犯。另被告轉
    讓愷他命予附表2 所示之丙○○，每次轉讓之數量僅供1 次
    之施用量，約在1 公克至3 公克不等，業據本院認定如前，
    尚未超過行政院93年1 月7 日所公佈「轉讓持有毒品加重其
    刑之數量標準」之第3 級毒品淨重達20公克以上，尚毋庸依
    前開規定加重被告甲○○所犯之轉讓第三級毒品罪之刑度，
    附此敘明。又毒品危害防制條例就第三級毒品，僅就販賣及
    意圖販賣而持有，始有刑事處罰（同條例第4 條第3 項、第
    5 條第3 項規定參照），至單純持有第三級毒品愷他命，則
    未設刑罰，自不為罪，併此敘明。
二、次同時行為於同時同地或密切接近之時地實施，侵害同一之
    法合犯各行為之獨立性極為薄弱，依一般社會健全觀念，在
    時間差距上，難以強行分開，在刑法評價上，以視為數個舉
    動之接續施行，合為包括之一行為予以評價，較為合理，則
    屬接續犯，而為包括之一罪（最高法院86年臺上字第3295號
    判例可資參照）。本件被告甲○○於附表1 、2 所示時間、
    地點，販賣或轉讓愷他命予丁○○、丙○○，各次在時間及
    地點差距上，可以分開，在刑法評價上，各具獨立性，每次
    行為皆可獨立成罪，顯非於同地或密切接近之時地實施犯罪
    之接續犯。又按所謂集合犯，係指依一般社會通念，特定犯
    罪行為具有反覆實施之特性，立法者於制定刑罰法律之初，
    亦已認知該種行為類型之反覆性，而有意藉由法條中客觀構
    成要件之行為要素，含括上開具有反覆實施特性之數個犯罪
    行為，仍僅接受一次刑法之評價為已足。而販賣毒品罪，不
    論行為人或為零星偶一為之，或不間斷為之，行為人於行為
    終了時，即已達其營利目的，自難認立法者於制定刑罰法律
    之初，已認知販賣毒品行為必屬具反覆性之犯罪，且有意藉
    由法條中客觀構成要件之行為要素，含括上開具有反覆實施
    特性之數個犯罪行為。況依94年2 月2 日總統令修正公布，
    並自95年7 月1 日施行之刑法，其修正既依據「刑罰公平原
    則」之考量，刪除有關連續犯之規定，並將含有連續犯性質
    之常業犯一併全數刪除（參見刑法修正草案總說明），則再
    以集合犯之概念評價多數販賣毒品之行為，即有不當。準此
    ，被告甲○○如附表1 所示之各該次販賣毒品罪之行為及如
    附表2 所示之各該次轉讓毒品罪行為，當無論以接續犯或集
    合犯之餘地，此時則應回歸一般刑法上行為單、複數之認定
    ，而予論罪科刑，較稱妥適。是被告甲○○所犯如附表1 所
    示之販賣第三級毒品罪各罪間，與如附表2 所示之轉讓第三
    級毒品罪各罪間，均犯意各別，行為互殊，應予分論併罰。
三、再按販賣第三級毒品罪之法定刑為「5 年以上有期徒刑，得
    併科新臺幣5 百萬元以下罰金。」然同為販賣第三級毒品之
    人，其原因動機不一，犯罪情節未必相同，或有大盤毒梟者
    ，亦有中、小盤之分，甚或僅止於吸毒者友儕間為求互通有
    無之有償轉讓者亦有之，其販賣行為所造成危害社會之程度
    自屬有異，法律科處此類犯罪，所設之法定最低本刑卻同為
    「5 年以上有期徒刑，得併科新臺幣5 百萬元以下罰金」，
    不可謂不重。於此情形，倘依其情狀處以較輕之徒刑，即足
    以懲儆，並可達防衛社會之目的，自非不可依客觀之犯行與
    主觀之惡性二者加以考量其情狀，是否有可憫恕之處，適用
    刑法第59條之規定酌量減輕其刑，期使個案裁判之量刑，能
    斟酌至當，符合比例原則。本件被告甲○○販賣第三級毒品
    愷他命，無視國家對於杜絕毒品危害之禁令，其行為固屬不
    當，應予非難，然渠等於本案犯罪時均年輕識淺，思慮欠詳
    ，又因本身亦陷於毒癮，始在同儕間互通有無交相販賣毒品
    ，考量其犯罪情節尚非至惡，相對於長期大量販賣毒品之大
    毒梟而言，其對社會治安及國民健康之危害顯然較小，又被
    告甲○○犯後並配合調查，且坦承一切犯行，深表悔悟，甚
    供出其毒品來源，雖尚未因而破獲，此有彰化縣警察局97年
    12月1 日彰警刑偵二字第0970065615號函1 紙在卷可按，然
    綜合被告犯案情節與犯後態度觀之，倘仍遽處以法定本刑之
    最低刑度即5 年有期徒刑，無異仍屬失之過苛而不盡情理，
    不免予人情輕法重之感，且難謂符合罪刑相當性及比例原則
    ，更無從與大毒梟之惡行有所區隔，是其犯罪情狀相較於法
    定之重刑，在客觀上足以引起一般人之同情，情節尚堪憫恕
    ，爰依刑法第59條之規定，對被告甲○○所犯各次販賣毒品
    愷他命之犯行，酌量減輕其刑。爰審酌被告明知愷他命係屬
    戕害人身心之毒品，為貪圖不法利益，竟販賣及轉讓予他人
    施用，危害社會治安及國民健康，助長施用毒品歪風，且販
    賣毒品為政府戮力查緝之罪，愷他命足以使施用者導致精神
    、性格異常，造成生命危險之生理成癮性及心理依賴性，惟
    念其於本院審理時已坦承犯行，尚見悔意，各次販賣愷他命
    之所得非鉅，販賣期間非長，轉讓次數及數量亦非多等一切
    情狀，分別量處如主文所示之刑，並定其應執行刑，以資懲
    儆。
四、末按犯第4 條之罪者，其供犯罪所用或因犯罪所得之財物，
    均沒收之，如全部或一部不能沒收時，追徵其價額或以其財
    產抵償之，毒品危害防制條例第19條第1 項定有明文。又該
    條係採義務沒收主義。且金錢為代替物，重在兌換價值，而
    不在原物，自難拘泥於沒收原物之理論，認沒收販賣毒品所
    得之金錢，以當場查獲扣押者為限，苟能證明其為販賣毒品
    所得之金錢，均應予以沒收（最高法院92年度臺上字第5227
    號判決參照）。是販賣毒品所得之金錢，無論已否扣案，如
    仍屬存在，即應依法沒收，然所稱因犯罪所得之物，自以實
    際所得者為限，苟無所得或尚未取得者，自無從為沒收追繳
    之諭知（最高法院89年度臺上字第3434號判決要旨參照）。
    查被告甲○○先後出售愷他命予附表1 所示之丁○○，且購
    毒款項均已收取，該等所得雖未經扣案，惟無法證明已經滅
    失，且屬被告犯毒品危害防制條例第4 條之罪所得之財物，
    仍各應依毒品危害防制條例第19條第1 項規定諭知沒收如附
    表1 「主文」欄所示，如全部或一部不能沒收時，以其財產
    抵償之。再扣案行動電話1 具（含0000000000號SIM 卡1 枚
    ），為被告甲○○所有，且其亦將上開行動電話均用以聯繫
    販賣毒品事宜，業據被告甲○○於本院審理時供述明確（見
    本院前揭審判筆錄），核與如附表1 所示之證人即購毒者丁○○證述相符，並有通訊監察譯文在卷可憑。再者，因行動
    電話之服務須以SIM 卡為介面，故行動電話業者於出租行動
    電話門號予消費者使用時，即同時附帶提供SIM 卡給消費者
    做為門號使用之介面，故於該公司接受消費者申辦門號並將
    該門號開通上線時，該公司即將SIM 卡所有權移轉予消費者
    ，此有司法院97年5 月6 日院臺廳刑一字第0970009760號函
    暨所附之各該電信公司函及申請書、服務契約書等可參，是
    以行動電話之SIM 卡應認為係屬客戶所有。從而，上開行動
    電話1 具（含0000000000號SIM 卡1 枚）為供被告甲○○犯
    毒品危害防制條例第4 條之罪所用之物，應依毒品危害防制
    條例第19條第1 項規定宣告沒收如附表1 主文欄所示，辯護
    人稱該行動電話及SIM 卡非屬本案販毒或轉讓之必要工具，
    聲請發還等語，參諸前揭說明，尚屬於法不合，併此敘明。
據上論斷，應依刑事訴訟法第299 條第1 項前段，毒品危害防制
條例第4 條第3 項、第8 條第3 項、第19條第1 項，刑法第11條
、第28條、第59條、第51條第5 款，判決如主文。
本案經檢察官陳信郎到庭執行職務。
中    華    民    國    97    年    12    月    25    日
                  刑事第七庭    審判長法官  簡璽容
                                法      官  郭麗萍
                                法      官  胡宜如
以上正本證明與原本無異。
如不服本判決應於收受判決後10日內向本院提出上訴書狀，並應
敘述具體理由。其未敘述上訴理由者，應於上訴期間屆滿後20日
內向本院補提理由書（均須按他造當事人之人數附繕本）「切勿
逕送上級法院」。
中    華    民    國    97    年    12    月    25    日
                                書  記  官  蕭秀吉
附錄本案論罪科刑法條：
毒品危害防制條例第4條
製造、運輸、販賣第一級毒品者，處死刑或無期徒刑；處無期徒
刑者，得併科新臺幣1 千萬元以下罰金。
製造、運輸、販賣第二級毒品者，處無期徒刑或7 年以上有期徒
刑，得併科新臺幣7 百萬元以下罰金。
製造、運輸、販賣第三級毒品者，處5 年以上有期徒刑，得併科
新臺幣5 百萬元以下罰金。
製造、運輸、販賣第四級毒品者，處3 年以上10年以下有期徒刑
，得併科新臺幣3 百萬元以下罰金。
製造、運輸、販賣專供製造或施用毒品之器具者，處1 年以上7
年以下有期徒刑，得併科新臺幣1 百萬元以下罰金。
前五項之未遂犯罰之。
毒品危害防制條例第8條
轉讓第一級毒品者，處 1 年以上 7 年以下有期徒刑，得併科新
臺幣 1 百萬元以下罰金。
轉讓第二級毒品者，處 6 月以上 5 年以下有期徒刑，得併科新
臺幣 70 萬元以下罰金。
轉讓第三級毒品者，處3 年以下有期徒刑，得併科新臺幣30萬元
以下罰金。
轉讓第四級毒品者，處1 年以下有期徒刑，得併科新臺幣10萬元
以下罰金。
前四項之未遂犯罰之。
轉讓毒品達一定數量者，加重其刑至2 分之1 ，其標準由行政院
定之。
【附表1 】：販賣第三級毒品部分
┌──┬────┬─────┬─────┬─────────────┬────────────┐
│編號│販賣對象│販賣時間  │交易地點  │販賣毒品之種類、次數及價格│主  文                  │
│    │        │          │          │                （新臺幣）│                        │
├──┼────┼─────┼─────┼─────────────┼────────────┤
│1   │丁○○  │97年6月間 │００市０區│甲○○販賣愷他命1 次，    │甲○○販賣第三級毒品，處│
│    │        │（不包含97│００路000 │3000元                    │有期徒刑貳年柒月，未扣案│
│    │        │年6 月25日│巷00之0號 │                          │之販賣第三級毒品所得新臺│
│    │        │上午8 時3 │2樓甲○○ │                          │幣參仟元沒收之，如全部或│
│    │        │分該次）  │租屋處樓下│                          │一部不能沒收時，以其財產│
│    │        │          │          │                          │抵償之，扣案之行動電話壹│
│    │        │          │          │                          │具（含0000000000號SIM 卡│
│    │        │          │          │                          │壹枚）沒收之。          │
│    │        │          │          │                          │                        │
│    │        │          │          ├─────────────┼────────────┤
│    │        │          │          │甲○○販賣愷他命1 次，    │甲○○販賣第三級毒品，處│
│    │        │          │          │600 元                    │有期徒刑貳年陸月，未扣案│
│    │        │          │          │                          │之販賣第三級毒品所得新臺│
│    │        │          │          │                          │幣陸佰元沒收之，如全部或│
│    │        │          │          │                          │一部不能沒收時，以其財產│
│    │        │          │          │                          │抵償之，扣案之行動電話壹│
│    │        │          │          │                          │具（含0000000000號SIM 卡│
│    │        │          │          │                          │壹枚）沒收之。          │
│    │        │          │          │                          │                        │
│    │        │          │          ├─────────────┼────────────┤
│    │        │          │          │甲○○販賣愷他命1 次，    │甲○○販賣第三級毒品，處│
│    │        │          │          │1500元                    │有期徒刑貳年柒月，未扣案│
│    │        │          │          │                          │之販賣第三級毒品所得新臺│
│    │        │          │          │                          │幣壹仟伍佰元沒收之，如全│
│    │        │          │          │                          │部或一部不能沒收時，以其│
│    │        │          │          │                          │財產抵償之，扣案之行動電│
│    │        │          │          │                          │話壹具（含0000000000號  │
│    │        │          │          │                          │SIM 卡壹枚）沒收之。    │
│    │        │          │          │                          │                        │
│    │        │          │          ├─────────────┼────────────┤
│    │        │          │          │甲○○販賣愷他命1 次，    │甲○○販賣第三級毒品，處│
│    │        │          │          │9000元                    │有期徒刑貳年捌月，未扣案│
│    │        │          │          │                          │之販賣第三級毒品所得新臺│
│    │        │          │          │                          │幣玖仟元沒收之，如全部或│
│    │        │          │          │                          │一部不能沒收時，以其財產│
│    │        │          │          │                          │抵償之，扣案之行動電話壹│
│    │        │          │          │                          │具（含0000000000號SIM 卡│
│    │        │          │          │                          │壹枚）沒收之。          │
│    │        │          │          │                          │                        │
│    │        │          │          ├─────────────┼────────────┤
│    │        │          │          │甲○○販賣愷他命1 次，    │甲○○販賣第三級毒品，處│
│    │        │          │          │1 萬2000元                │有期徒刑貳年拾月，未扣案│
│    │        │          │          │                          │之販賣第三級毒品所得新臺│
│    │        │          │          │                          │幣壹萬貳仟元沒收之，如全│
│    │        │          │          │                          │部或一部不能沒收時，以其│
│    │        │          │          │                          │財產抵償之，扣案之行動電│
│    │        │          │          │                          │話壹具（含0000000000號  │
│    │        │          │          │                          │SIM 卡壹枚）沒收之。    │
│    │        │          │          │                          │                        │
│    │        │          │          ├─────────────┼────────────┤
│    │        │          │          │甲○○販賣愷他命1 次，    │甲○○販賣第三級毒品，處│
│    │        │          │          │1250元                    │有期徒刑貳年柒月，未扣案│
│    │        │          │          │                          │之販賣第三級毒品所得新臺│
│    │        │          │          │                          │幣壹仟貳佰伍拾元沒收之，│
│    │        │          │          │                          │如全部或一部不能沒收時，│
│    │        │          │          │                          │以其財產抵償之，扣案之行│
│    │        │          │          │                          │動電話壹具（含0000000000│
│    │        │          │          │                          │號SIM 卡壹枚）沒收之。  │
│    │        │          │          │                          │                        │
│    │        ├─────┼─────┼─────────────┼────────────┤
│    │        │97年6月25 │００市０區│甲○○販賣愷他命，1 次，5 │甲○○販賣第三級毒品，處│
│    │        │日上午8時3│００路000 │包愷他命25公克，共2000元  │有期徒刑貳年柒月，未扣案│
│    │        │分許      │巷00之0號0│                          │之販賣第三級毒品所得新臺│
│    │        │          │樓甲○○租│                          │幣貳仟元沒收之，如全部或│
│    │        │          │屋處樓下  │                          │一部不能沒收時，以其財產│
│    │        │          │          │                          │抵償之，扣案之行動電話壹│
│    │        │          │          │                          │具（含0000000000號SIM 卡│
│    │        │          │          │                          │壹枚）沒收之。          │
│    │        │          │          │                          │                        │
└──┴────┴─────┴─────┴─────────────┴────────────┘
【附表2 】：轉讓第三級毒品部分
┌──┬────┬─────┬─────┬─────────────┬────────────┐
│編號│轉讓對象│轉讓時間  │轉讓地點  │轉讓毒品之種類、次數      │主  文                  │
├──┼────┼─────┼─────┼─────────────┼────────────┤
│1   │丙○○  │97年6月8日│彰化縣彰化│甲○○與乙○○共同轉讓愷他│甲○○共同轉讓第三級毒品│
│    │        │下午1 或2 │市○○街34│命1至2公克，1次           │，處有期徒刑陸月。      │
│    │        │時許      │巷10號4 樓│                          │                        │
│    │        │          │租屋處    │                          │                        │
│    │        │          │          │                          │                        │
├──┼────┼─────┼─────┼─────────────┼────────────┤
│2   │丙○○  │97年6月9日│彰化市大地│甲○○轉讓愷他命3公克，1次│甲○○轉讓第三級毒品，處│
│    │        │下午5 至6 │撞球場    │                          │有期徒刑陸月。          │
│    │        │時許間    │          │                          │                        │
└──┴────┴─────┴─────┴─────────────┴────────────┘


司法院資訊處製作；財團法人民間司法改革基金會備份。
